高雄高等行政法院裁定
　　　　　　　　　　　　　　　　　　 94年度訴字第00483號
　　　　　　　　　　　　　　　.
原　　　告　甲○○
訴訟代理人　吳漢成律師
被　　　告　行政院衛生署臺東醫院
代　表　人　乙○○院長
訴訟代理人　郭重鑾　律師
上列當事人間因調任事件，原告不服公務人員保障暨培訓委員會
中華民國94年5月24日94公審決字第100號復審決定，提起行政訴
訟。本院裁定如下：
    主  文
原告之訴駁回。
訴訟費用由原告負擔。
    理  由
一、按「原告之訴，有左列各款情形之一者，行政法院應以裁定
    駁回之。但其情形可以補正者，審判長應定期間先命補正：
    ．．．10、起訴不合程式或不備其他要件者。」為行政訴訟
    法第107條第1項第10款所明定。次按「公務人員權益之救濟
    ，依本法所定復審、申訴、再申訴之程序為之。」為公務人
    員保障法第4條第1項所規定。可知，公務人員權益保障案件
    之救濟途徑分為：復審與申訴、再申訴二種不同程序。前者
    係指公務人員對於服務機關或人事主管機關所為之行政處分
    ，認為違法或顯然不當，致損害其權利或利益者，所提起之
    復審（同法第25條參照）；後者指公務人員對於服務機關所
    為之管理措施或有關工作條件之處置認為不當，致影響其權
    益者，所提起之申訴、再申訴（同法第77條第1項參照）。
    再按「公務人員對於服務機關或人事主管機關所為之行政處
    分，認為違法或顯然不當，致損害其權利或利益者，得依本
    法提起復審。非現職公務人員基於其原公務人員身分之請求
    權遭受侵害時，亦同。」「復審事件有下列各款情形之一者
    ，應為不受理決定：．．．7、對不屬復審救濟範圍內之事
    項，提起復審者。」「第1項第7款情形，如屬應提起申訴、
    再申訴事項，公務人員誤提復審者，保訓會應移轉申訴受理
    機關依申訴程序處理，並通知該公務人員，不得逕為不受理
    決定。」分別為同法第25條第1項及第61條第1項第7款、同
    條第3項所明定，是依上開規定可知，復審之提起以行政處
    分為標的。而所謂之行政處分，參照行政程序法第92條第1
    項規定，係指行政機關就公法上具體事件所為之決定或其他
    公權力措施而對外直接發生法律效果之單方行政行為，如司
    法院歷次相關解釋（司法院釋字第187號、201號、243號、
    266 號、298號、312號、323號、338號解釋）均認為：須足
    以改變公務人員身分關係，或於公務人員權利有重大影響，
    或基於公務人員身分所產生之公法上財產請求權遭受侵害等
    事項，為得提起復審之範圍。至服務機關對公務人員為同官
    等、同職等（官階）、同陞遷序列及同領導職責程度之遷調
    ，並未改變公務人員身分之法律地位，對公務人員權利難謂
    有重大影響，參照司法院釋字第243號解釋，有關機關就其
    監督範圍內所發布之職務命令，並非影響公務員身分關係之
    不利益處分，公務員自不得訴請救濟之意旨，應屬機關之管
    理措施範圍，僅得依法提起申訴、再申訴，尚不得以復審之
    程序請求救濟（公務人員保障暨培訓委員會92年11月5日公
    保字第0920007861號函暨附件及司法院印行司法研究年報第
    22輯第17篇「公務員彈劾懲戒懲處之理論與實務」第227頁
    參照）。
二、經查，本件原告原任被告醫院護理科主任，被告以其自民國
    （下同）75年5月任職至今，已滿18年，依行政院衛生署所
    屬醫療機構醫事人員兼任首長、副首長或醫事單位主管遴用
    資格及任期要點第14點第5款規定，以93年11月29日93東醫
    人字第0930006146號函令，將原告調任為護理師等情，有被
    告93年11月29日93東醫人字第0930006146號令、被告94 年1
    月10日94東醫人字第0940000184號函、原告復審補充說明書
    及公務人員保障暨培訓委員會94年5月24日94公審決字第100
    號復審決定書、銓敘部94年6月24日部退二字第0942516414
    號函分別附復審卷及本院卷可稽，並為兩造所不爭執，應堪
    認定。然查本件原告雖經被告核派免兼護理科主任，調任為
    護理師，惟其所兼任護理科主任與護理師，二者之官職等或
    職位俸級或薪級同屬師(二)級年功俸六級七一０俸點，有前揭
    銓敘部函附卷可稽，且為原告所不爭，是被告令免兼原告護
    理科主任之人事行政行為，僅免除護理科主任之行政兼職，
    於其擔任護理師之本職無損，且對其既有之官等、職等、俸
    給亦無不利之影響，故性質上僅屬機關行政業務之調整，未
    改變其公務人員身分上之法律地位，對其權利並無重大影響
    ，揆諸前開司法院解釋及同院釋字第539號解釋、改制前行
    政法院即現之最高行政法院88年度裁字第1014號裁定意旨，
    即非得提起行政訴訟以之救濟。原告主張係遭被告連降二級
    云云，並不可採。又原告主張被告所為免兼護理科主任一職
    ，造成原告人格身分上極大傷害云云，然免兼護理科主任調
    任為專任護理師，其既有之官等、職等、俸給均無影響，已
    如前述，至是否造成原告人格身分上傷害，純係原告主觀之
    認定，況依前開任期要點第13點規定係採任期制，而非終身
    職，亦為原告所明知，是原告主張被告予以免兼護理科主任
    ，對其人格身分造成極大傷害云云，並不可採。綜上所述，
    本件被告所為原告免兼護理科主任之行政行為對於原告之權
    利並無重大影響，業如前述，復審決定機關對原告申訴、再
    申訴改以復審程序處理，其結論予以決定駁回，並無不合；
    然本件既非屬得提起行政訴訟以為救濟之範圍，則原告提起
    本件行政訴訟，請求確認被告93年11月29日93東醫人字第09
    30006146號令違法，即屬不合法，應予駁回。本件原告之訴
    既不合法，則其餘實體上爭議事項，即無庸加以審究，併此
    敘明。
據上論結，本件原告之訴為不合法，依行政訴訟法第107條第1項
第10款、第104條，民事訴訟法第95條、第78條，裁定如主文。
中　　華　　民　　國　　94　　年　 　9　　月　 30  　 日
                  第二庭審判長法  官　江幸垠
                              法  官　簡慧娟
                              法  官　戴見草
以上正本係照原本作成。
如不服本裁定，應於裁定送達後10日內以書狀敘明理由，經本院
向最高行政法院提出抗告（須按對造人數附具繕本）；並應預繳
送達用掛號郵票6份（每份34元）。
中　　華　　民　　國　　94　　年　 　9　　月　 30  　 日
　　　　　　　　　　　　　　　書記官  蔡玫芳
